---
title: "1st class"
author: "junseo"
date: "2018년 3월 9일"
output: html_document
---
#0. R markdown
```{r}
data(iris)
plot(iris)
```

#1. 연관성규칙
##1.1 3가지 확률의 이해
###지지도
Pr(X ∩ Y ) = 결합확률(joint prob)
###신뢰도  
pr(Y|X)=Pr(X ∩ Y )/Pr(X)=조건부 확률(conditional prob)  
prob of A given B  

P(A)=주변확률(marginal)->포함도율(coverage)  


지지도는 화살표의 방향과 관렵없다  
X(원인)에 오는 확률이 작을수록 신뢰도가 커짐  

###향상도
두 변량이 있으면 차이에 대해서 얘기할껀지 나눈것에 대해 얘기할 것인지 정해야 한다.  
Pr(X ∩ Y )/Pr(X)*Pr(Y )  
>향상도가 1: 두 품목이 서로 독립적인 관계  
>향상도> 1: 규칙이 결과를 예측하는데 있어서 우연적 기회(randomchance)보다 우수하다는 것을 뜻하며, 양의 상관 관계  
>향상도 <1: 우연적 기회보다 나쁨. 서로 음의 상관 관계  

##1.2 연관규칙
###Apriori
포함률이 어느정도 수준 이상인 것들만 취급해서 분석하는것  
P(A)를 빼면 P(A∩B)는 당연히 빠지게 되어있음  

>1. 개별 품목중에서 최소 지지도를 넘는 모든 품목을 찾는다.  
>2. 위에서 찾은 개별 품목만을 이용해서 최소 지지도를 넘는 2가지 품목집합을 찾는다.  
>3. 위의 두 단계에서 찾은 품목 집합을 결합하여 최소 지지도를 넘는 3가지 품목 집합을 찾는다.  
>4. 이런 방법을 반복적으로 사용하여 최소지지도가 넘는
빈발품목집합들을 찾을 수가 있다.  

#2. 실습
Titanic  
```{r}
# association rules with support >= 0.5 &, confidence >= 0.9     
# 이 값 낮추면 연관규칙이 더 많이 생길것임
rules = apriori(Adult,
        parameter = list(supp = 0.5, conf = 0.9, target = "rules"))
rules1 = apriori(Adult,
                parameter = list(supp = 0.1, conf = 0.9, target = "rules"))
summary(rules)
summary(rules1)
# association rules with support >= 0.4 
rules = apriori(Adult, parameter = list(support = 0.4))
```
  
```{r}
# association rules having "sex" on LHS with support >=0.4 & lift >= 1.3
rules.sub = subset(rules, subset = rhs %pin% "sex" & lift > 1.3)
inspect(sort(rules.sub)[1:3])
```
rhs에 조건준것  
```{r}
rules = apriori(titanic.raw, parameter = list(minlen=2, supp=0.005, conf=0.8),
                 appearance = list(rhs=c("Survived=No", "Survived=Yes"), default="lhs"),
                 control = list(verbose=F))
#minlen=2 최소한 2개짜리 이상을 볼 것이다. 1등석,2등석 Female,male live/died
#minlen, appearance가 중요
rules.sorted = sort(rules, by="lift")
inspect(rules.sorted)
```
lift 3인것은 독립이 매우 아니라는 걸 의미  
[3],[4]같은것은 겹친다고 볼 수 있음  
```{r}
# find redundant rules
subset.matrix = is.subset(rules.sorted, rules.sorted)
subset.matrix[lower.tri(subset.matrix, diag=T)] = NA
redundant = colSums(subset.matrix, na.rm=T) >= 1
which(redundant)
```



























