---
title: "Data mining 2nd class"
author: "junseo"
date: "2018년 3월 16일"
output: html_document
---

1. supervised learning의 개념 이해  
2. 의사결정나무 - 분류모형  
  > - 분류기준  
3. 의사결정나무 - 회귀모형  
  > - 분류기준  
4. 실습   
  
SEMMA단계 정리하기(p.53)  
>sample, explore, modify, model, assess  
  
##1. supervised learning의 개념 이해   
y의 대상이 있는거(지정되어 있는거)  
y가 범주형으로 분류(ex.-1,1) ->분류분석  
y가 연속형으로 분류 ->회귀분석  

##2. 의사결정나무  
A={income<2130 & job c,d,e,f} ...B,C,D,E 집합  
|AUBUCUDUE|=323  
서로 교집합은 다 공집합  
X를 끝마디 개수만큼의 집합으로 분류  
  
ex)n=3, x1=0.3, 0.6, 0.9  
x1<0.3 -> 0명 | 3명   
  
x1<0.6 -> 1명 | 2명  
x1<0.9 -> 2명 | 1명  
n-1개의 분리조합  
  
###목표변수:이산형(범주형;질적변수)
분류모형(Classification Tree)  
CART(Classification and Regression Tree)  
순수하다(pure)=몰빵  

####지니지수
2p1p2=2p1(1-p2)  
두 종만있으면 베르누이 분포의 분산  
분산이 작으면 한쪽으로 몰빵  

###실습 Chapter 4 
```{r}
library(MASS)
library(tree)
data(iris)
```
  
```{r}
plot(iris[,1:2], col=as.integer(iris$Species),
pch=substring((iris$Species),1,1))
```
어떻게 분류할 것인가  

```{r}
ir.tr = tree(Species ~., iris)
summary(ir.tr)
ir.tr
```
ir.tr 보기 불편함  

```{r}
ir.tr1 = snip.tree(ir.tr, nodes = c(12, 7))
# show the snipped tree
plot(ir.tr1)
text(ir.tr1, all = T)

```
그래서 plot으로  

### 백포도주의 품질 평가: MLR

자료 준비 및 탐색
```{r}
getwd()
setwd("C:/Users/KGU/Desktop")
wine = read.csv("whitewines.csv")
str(wine)
hist(wine$quality)
summary(wine)
```


ID wine  
전체 데이터를 train data set, test data set으로 나눔  
정해진건 없고 그냥 무난하게 할때는 7:3  


